【裁判字號】    95,上訴,3213
【裁判日期】    951228
【裁判案由】    水土保持法等
【裁判全文】
臺灣高等法院刑事判決                95年度上訴字第3213號
上  訴  人  台灣桃園地方法院檢察署檢察官
上  訴  人
即  被  告  乙○○
選任辯護人  陳德峰律師
上列上訴人因被告水土保持法等案件，不服臺灣桃園地方法院94
年度訴字第1429號，中華民國95年6月6日第一審判決（起訴案號
：臺灣桃園地方法院檢察署93年度偵字第18680號、併辦案號：
同署94年度偵字第18022號、18734號、追加起訴案號：同署94年
度偵字第18022號），提起上訴，及移送本院併辦 (同署95年度
偵字第13954號），本院判決如下：
    主  文
上訴駁回。
    事  實
一、乙○○前因詐欺案件，經臺灣板橋地方法院八十九年度訴字
    第一六五九號刑事判決判處有期徒刑四月確定，於民國九十
    年九月二十一日易科罰金執行完畢（構成累犯）。詎其仍不
    知悔改，於九十二年七月十日向友人康裕德租用坐落於桃園
    縣龜山鄉○○段楓樹坑小段一三三三之一地號土地，欲種植
    桑樹，為該土地之使用人，係水土保持義務人，明知該土地
    業經公告劃定為水土保持法第三條第三款所稱之「山坡地」
    ，在「山坡地」為墾殖、開發、經營或使用，應實施水土保
    持之處理與維護，詎乙○○未先擬具水土保持計劃送請主管
    機關核定並監督實施，於租用前揭土地後約一星期，即僱工
    在上開山坡地擅自開挖濫墾，旋於同年十月二日遭附近居民
    檢舉，桃園縣政府遂於同年月七日以府水保字第○九二○二
    三○八四九號函請桃園縣龜山鄉公所派員查明制止，並定於
    同年十月二十三日會同桃園地政事務所等相關單位至現場勘
    查，是日桃園縣政府水務局水土保持課承辦人員盧金生會同
    相關單位至現場勘查，發現上開山坡地原有雜草叢生之地貌
    ，已遭乙○○雇工挖填整平，邊坡地表土石嚴重裸露，破壞
    上開山坡地之水土保持涵養功能，致生水土流失，足生危害
    於下方居民生命財產之安全。桃園縣政府乃據以處以乙○○
    新臺幣（下同）六萬元之罰鍰，限令乙○○立即停工，並應
    於九十二年十二月十五日前在上開裸露地表之地面植生覆蓋
    率達百分之七十以上，嗣於九十三年二月十三日上午十一時
    許，盧金生再次前往上開山坡地勘查，見現場雖已恢復植生
    綠化，但覆蓋率未達百分之七十以上，且邊坡未做妥穩定，
    乃要求乙○○加強撫育補植，嗣於同年六月十七日盧金生再
    會同桃園縣龜山鄉公所人員至現場查看，發現上述情形並未
    改變，桃園縣政府乃於同年七月五日再發函令乙○○於同年
    八月三十一日前，將前開裸露地表全面植生覆蓋恢復原來使
    用，並於同年八月十三日前往現場勘查，見上述邊坡土石仍
    然嚴重裸露，水土已然流失，桃園縣政府於同年九月二十三
    日再以府水保字第○九三○二四七二四四號函請乙○○於同
    年十月三十日前完成植生覆蓋，嗣於九十三年十一月十二日
    下午三時許，盧金生再會同相關單位前往現場會勘，發現前
    開裸露之地表，不僅未植生覆蓋，反而擅自開挖更大之面積
    ，並從前開山坡地之山頂開闢一條可通行大卡車之便道達於
    谷底，致前開山坡地之水土保持涵養功能嚴重遭受破壞，已
    達水土流失之程度，並當場查獲乙○○僱用具有犯意聯絡之
    挖土機司機許明智（業經原審法院判處有期徒刑六月，如易
    科罰金以三百元折算一日，緩刑二年確定），桃園縣政府乃
    於同年十一月二十九日以府水保字第○九三○三○三二二三
    號函處分書，處乙○○罰鍰十萬元，並於九十四年二月四日
    以府水保字第○九四○○三四五二四號函命乙○○立即停止
    開發、使用行為，且於同年三月二十日前由相關技師提送水
    土保持違規改正計畫送交桃園縣政府審查，乙○○於九十四
    年三月十六日提出智全工程技術顧問有限公司監造之水土保
    持改正計畫，惟因該計畫不周全，經桃園縣政府四次審查修
    正，迄同年七月一日桃園縣政府始以府水保字第○九四○一
    七九五二六號函覆乙○○前開水土保持改正計畫准予錄案備
    查，其間在九十四年四月十二日上午十時許，臺灣桃園地方
    法院檢察署檢察官復會同相關單位至現場履勘，結果為現場
    約有十餘公尺寬之道路通往山底，植被受到嚴重之破壞，並
    無大面積平坦之地形可供種植，且邊坡已經明顯有土石滑落
    ，經桃園縣桃園地政事務所於同年四月十二日至現場測量，
    乙○○開墾面積已達一．○四五七公頃（尚包括有非乙○○
    所承租之其他地號土地，惟此並無證據足認乙○○係知情而
    開墾至其他土地）。嗣於同年五月十二日、八月十七日盧金
    生分別會同臺灣桃園地方法院檢察署檢察官及臺灣省水利技
    師公會到場會勘及施工檢查，結果均發現前開山坡地之地表
    裸露，未植生覆蓋，該山坡地之水土保持涵養功能嚴重遭受
    破壞，已達水土流失之程度，情形與前述相關單位於九十三
    年十一月十二日至現場會勘時相同。迄九十四年八月二十六
    日附近居民發現前述山坡地遭人偷倒垃圾，遂通知桃園縣龜
    山鄉楓樹村村長甲○○，甲○○立即打電話聯絡警方及桃園
    縣政府環境保護局派員處理，盧金生於是會同龜山鄉公所承
    辦人員及龜山分局員警於同日下午三時前往前述山坡地檢查
    ，發現該山坡地之情形依舊，並無太大改變，而甲○○及附
    近居民多人亦持續留在現場，嗣同日晚間九時許，乙○○接
    獲通知抵達現場，與現場之附近居民產生激烈爭辯，遂另行
    基於恐嚇危害安全之犯意，轉身以手背拍甲○○之胸部二、
    三下，並以臺語向甲○○恫稱：「村長，你身體很勇」等語
    ，以此加害身體之未來惡害通知甲○○，甲○○因而心生畏
    懼，致生危害於安全。嗣後桃園縣政府並於同年九月七日再
    以府水保字第○九四○二四六八二七號處分書處以乙○○十
    五萬之罰鍰。
二、案經桃園縣政府警察局龜山分局報請臺灣桃園地方法院檢察
    署檢察官偵查起訴及追加起訴暨移送併案審理。
    理  由
一、按被告以外之人於審判外之言詞或書面陳述，除法律有規定
    者外，不得作為證據，刑事訴訟法第一百五十九條第一項固
    定有明文。惟被告以外之人於審判外之陳述，雖不符同法第
    一百五十九條之一至之四之規定，而經當事人於審判程序同
    意作為證據，法院審酌該言詞陳述或書面陳述作成時之情況
    ，認為適當者，亦得為證據。又當事人、代理人或辯護人於
    法院調查證據時，知有第一百五十九條第一項不得為證據之
    情形，而未於言詞辯論終結前聲明異議者，視為有前項之同
    意，此亦據同法第一百五十九條之五規定甚明。查本件被害
    人甲○○於警詢之陳述，屬被告以外之人在審判外之陳述而
    屬傳聞證據，且不符刑事訴訟法第一百五十九條之三之規定
    ，惟檢察官、被告乙○○就上開審判外之陳述，迄於原審言
    詞辯論終結前均未聲明異議，而審酌甲○○於陳述作成時之
    情況，核無違法取證之瑕疵，認為以之作為證據為適當，依
    上開規定，上開證人前述審判外之陳述，得為證據。
二、至前開被害人甲○○於檢察官偵查中，經具結而向檢察官所
    為陳述，並無顯有不可信之情況，依同法第一百五十九條之
    一第二項之規定，該陳述亦得為證據。
三、訊據被告乙○○固坦承於九十二年七月十日向友人康裕德租
    用坐落於桃園縣龜山鄉○○段楓樹坑小段一三三三之一地號
    之土地欲種植桑樹，並於租用前開土地後約一星期，即僱工
    在前開土地開挖等情，且不否認於前揭時地以手背拍甲○○
    之胸部二、三下，並以臺語向甲○○稱：「村長，你身體很
    勇」等情不諱，惟矢口否認有上揭違反水土保持法及恐嚇危
    害安全之犯行，辯稱：伊開挖上開土地，係依據桃園縣政府
    水務局之指示所為，不知為山坡地，且伊無恐嚇甲○○之意
    思云云。
四、經查：
(一)坐落於桃園縣龜山鄉○○段楓樹坑小段一三三三之一地號土
    地，業經行政院於八十五年一月十三日以台八五農○一五五
    號函及臺灣省政府於八十五年三月六日以八五府農水字第一
    二三一四號函公告為水土保持法第三條第三款所稱之「山坡
    地」等情，業據桃園縣政府九十四年九月八日府水保字第○
    九四○二四九五六二號函附臺灣省山坡地範圍地段明細表、
    前開臺灣省政府公告及山坡地範圍查詢資料各一份在卷可稽
    （見原審卷一第一三五至一三九頁），而被告乙○○於九十
    二年七月十日向友人康裕德承租上開土地，租賃期限自該日
    起至九十七年七月九日止，租金約定為每年二十萬元一節，
    亦經被告乙○○供述在卷，並有租賃契約書一份在卷可佐（
    見原審卷一第四八至五二頁），是被告乙○○所租用之上開
    土地乃為業經公告屬水土保持法第三條第三款規定之「山坡
    地」，而被告乙○○為該土地之使用人，係同法第四條規定
    之水土保持義務人之事實，堪可認定。
(二)被告乙○○未先擬具水土保持計劃送請主管機關核定並監督
    實施，於租用前揭土地後約一星期，即僱工在上開山坡地擅
    自開挖濫墾，嗣經附近居民檢舉，桃園縣政府先後數次發函
    通知被告乙○○改正，而桃園縣政府水務局水土保持課承辦
    人員盧金生亦先後數次會同臺灣桃園地方法院檢察署檢察官
    及相關單位人員至上開土地勘查，發現上開山坡地原有之地
    貌，已遭被告乙○○雇工挖填整平，桃園縣政府乃先後數次
    對被告乙○○處以罰鍰等情（詳細經過如事實欄一所述），
    業據證人盧金生到庭具結證述詳實（見原審卷一第一九七、
    一九八頁），核與同案被告許明智供述之情節相符，並有同
    案被告許明智經原審法院判處有期徒刑六月確定之宣示判決
    筆錄一份及前述事實欄一所載之各項函文、處分書、會勘紀
    錄、檢查紀錄及會勘、檢查後所拍攝之現場照片、桃園縣桃
    園地政事務所土地複丈成果圖等件在卷可資佐證（見原審卷
    二全卷、九十四年度偵字第一八七三四號卷第八至四一頁）
    ，而由前述會勘紀錄、檢查紀錄及會勘、檢查後所拍攝之現
    場照片可知，上開山坡地遭被告擅自開挖後，邊坡地表土石
    已嚴重裸露，該山坡地原有之水土保持涵養功能已遭嚴重破
    壞，水土已然流失之事實，洵堪認定。被告辯稱伊開挖上開
    土地，係依據桃園縣政府水務局之指示所為，不知為山坡地
    云云，核屬轉移焦點之畏罪卸責之詞，不足採信。
(三)九十四年八月二十六日附近居民發現前述山坡地遭人偷倒垃
    圾，遂通知桃園縣龜山鄉楓樹村村長甲○○，甲○○立即打
    電話聯絡警方及桃園縣政府環境保護局派員處理，盧金生於
    是會同龜山鄉公所承辦人員及龜山分局員警於同日下午三時
    前往前述山坡地檢查，而甲○○及附近居民多人亦持續留在
    現場，嗣同日晚間九時許，被告乙○○接獲通知抵達現場，
    與現場之附近居民產生激烈爭辯，轉身以手背拍甲○○之胸
    部二、三下，並以臺語向甲○○稱：「村長，你身體很勇」
    等語一節，亦據證人盧金生於原審審理時具結證述在卷（見
    原審卷一第一九八頁），並經證人甲○○迭於警詢及檢察官
    偵查、原審審理時具結證述詳實（見九十四年度他字第一二
    二九號卷第一四、一五、二○頁、原審卷一第二一○至二一
    三頁），且有該次之會勘紀錄及會勘後所拍攝之現場照片在
    卷可佐（見九十四年度偵字第一八七三四號卷第八至四一頁
    ），而被告乙○○亦不否認上情，是上開事實，堪以認定。
    衡情在上開爭執之過程中，被告突然對有帶頭作用之村長甲
    ○○出之以前開動作及言語，顯有惡害通知之意味，情極明
    灼，況證人甲○○並結證稱伊經被告乙○○以上述動作及言
    詞通知後，感到很不安全，覺得害怕等語在卷（見原審卷一
    第二一一頁），足認被告乙○○所為恐嚇危害安全之事實，
    洵可確定。被告乙○○雖辯稱伊無恐嚇之意云云，顯係圖卸
    及避就之詞，不足採信。
五、綜上論述及事證，被告乙○○所辯各節，尚不足採。本件事
    證明確，自應依法論科。
六、論罪科刑部分：
(一)查被告乙○○所租用之上開土地乃為業經公告屬水土保持法
    第三條第三款規定之「山坡地」，而其為該土地之使用人，
    係同法第四條規定之水土保持義務人，其未經事先擬具水土
    保持計劃送請主管機關核定並監督實施，即擅自在前開「山
    坡地」為墾殖、開發、使用，係違反水土保持法第十二條第
    一項第一款之規定，致生水土流失，核其此部分所為，係犯
    水土保持法第三十三條三項前段之罪。至其恐嚇甲○○之犯
    行，則係犯刑法第三百零五條之恐嚇危害安全罪。被告乙○
    ○未經事先擬具水土保持計劃送請主管機關核定並監督實施
    ，即擅自在前開「山坡地」為墾殖、開發、使用之行為，雖
    先後數度被查獲，惟其行為之本質，屬於繼續犯性質之實質
    上一罪，仍僅成立一罪。又被告乙○○所犯之水土保持法第
    三十三條第三項前段之犯行，與同案被告許明智具有犯意聯
    絡及行為分擔，應論以共同正犯。被告乙○○所犯之上開二
    罪，犯意各別，罪名互異，應予分論併罰之。又檢察官起訴
    僅敘及被告乙○○於九十三年十月間某日至同年十一月十二
    日為警查獲止，所犯水土保持法第三十三條第三項前段之犯
    行，然被告乙○○自承租該土地後至九十四年間前後經相關
    單位查獲其所犯之上開犯行，與起訴部分既具有實質上一罪
    之關係，自為起訴效力所及，基於審判不可分之原則，本院
    自應併予審究。此外，被告乙○○僱工開墾之土地，除本件
    上開山坡地外，尚波及至相鄰之桃園縣龜山鄉○○段楓樹坑
    小段之其他地號土地數筆，有土地複丈成果圖一份在卷可稽
    （見原審卷一第二四二頁），然此部分並無證據足認被告乙
    ○○於僱工開墾時，已知悉開挖面積超過其承租之範圍，自
    無另論其尚有違反水土保持法第三十二條第一項前段之罪之
    餘地，附此敘明。又被告乙○○前因詐欺案件，經臺灣板橋
    地方法院八十九年度訴字第一六五九號刑事判決判處有期徒
    刑四月確定，於九十年九月二十一日易科罰金執行完畢，此
    有本院被告前案紀錄表在卷可稽，其前受有期徒刑執行完畢
    ，於五年內再犯本件有期徒刑以上之二罪，皆為累犯，均應
    依刑法第四十七條之規定加重其刑。被告行為後，刑法業於
    94年2月2日修正公布，並於95年7月1日施行。刑法第33 條
    第5款修正為主刑之種類：罰金新台幣一千元以上，以百元
    計算之，第67條修正為罰金加重者，其最高度及最低度同加
    重之。比較被告行為時刑法第33條第5款主刑之種類：罰金
    銀元一元以上。第68條罰金加重者，僅加重其最高度，就罰
    金之最低度及加重以適用舊法對於被告有利。被告行為時刑
    法第41條第1項前段規定：「犯最重本刑為5年以下有期徒刑
    以下之刑之罪，而受6個月以下有期徒刑或拘役之宣告，因
    身體、教育、職業、家庭之關係或其他正當事由，執行顯有
    困難者，得以1元以上3元以下折算一日，易科罰金。」又被
    告行為時之易科罰金折算標準，修正前罰金罰鍰提高標準條
    例第2條前段（現已刪除）規定，就其原定數額提高為100
    倍折算1日，則本件被告行為時之易科罰金折算標準，應以
    銀元300元折算1日，經折算為新臺幣後，應以新臺幣900元
    折算為1日。惟被告行為後95年7月1日修正公布施行之刑法
    第41條第1項前段則規定：「犯最重本刑為五年以下有期徒
    刑以下之刑之罪，而受六個月以下有期徒刑或拘役之宣告者
    ，得以新臺幣一千元、二千元或三千元折算一日，易科罰金
    。」比較修正前後之易科罰金折算標準，以95年7月1日修正
    公布施行前之規定，較有利於被告，則應依刑法第2條第1項
    前段，適用修正前刑法第41條第1項前段規定，定其折算標
    準。
(二)原審認被告事證明確，依水土保持法第三十三條第三項前段
    ，刑法第十一條前段、第二十八條、第三百零五條、第四十
    七條、第四十一條第一項前段 (修正前)，罰金罰鍰提高標
    準條例第一條前段、第二條 (修正前)，並審酌被告乙○○
    未先擬具水土保持計劃送請主管機關核定並監督實施，即為
    私利僱工在山坡地擅自開挖濫墾，時間逾二年餘，面積達一
    ．○四五七公頃，嚴重破壞水土保持，並危及下方居民之生
    命、身體、財產之安全，所造成國土之破壞，非短期內可恢
    復，惡性非輕，且犯後猶飾詞圖飾，更以上開言詞、動作恐
    嚇報警取締之村長，足見其顯無悔悟之意等一切情狀，量處
    乙○○共同違反水土保持法第十二條第一項第一款之規定，
    未先擬具水土保持計畫，致生水土流失，處有期徒刑壹年陸
    月。又以加害身體之事，恐嚇他人，致生危害於安全，處拘
    役伍拾日，並就其所犯恐嚇危害安全之罪，諭知易科罰金之
    折算標準，以銀元三百元折算壹日，以示懲戒。經核原判決
    認事用法，均無不當，量刑亦屬妥適，被告上訴否認犯罪，
    為無理由；檢察官上訴意旨略以：原判決認同署移請併案審
    理之95年度偵字第3826號違反廢棄清理法部分，無事證證明
    被告提供山坡地供他人傾倒廢棄物，固非無見。惟查，本案
    土地上堆置垃圾後，均再覆土掩埋，以掩人耳目，若本件係
    遭人隨意傾倒，衡情該人於傾倒完畢後，莫不迅速逃離現場
    ，豈有冒為人發覺之險，耗費時間載運機具前來掩埋所堆置
    之廢棄物之理。且依被告於94年12月13日在桃園縣政府警察
    局龜山分局偵查隊所言，是被告指揮工人先將廢棄物掩埋，
    然後再於94年8月22日向龜山鄉公所報備（參見同署95年度
    偵字第3826號卷第5頁），惟依被告於94年8月22日發函予龜
    山鄉公所環境保護局清潔隊、桃園縣政府水務局水土保持課
    之函文（參見原審卷），被告並無告知將廢棄物掩埋入土，
    則被告確有掩埋本件廢棄物之行為。再查，依94年8月27日
    照片及環境稽查工作紀錄表所示，現場有怪手二台，被告亦
    自承有在上開土地開挖及堆置土石等行為，被告既有經常性
    接觸該筆土地之行為，如何對土地多次遭人濫倒毫不知情？
    原審認事用法，顯有違誤云云。經核其上訴亦為無理由 (詳
    如後述)，應予駁回。
七、退併部分（同署九十五年度偵字第一三九五四號違反廢棄物
    清理法部分）：
(一)併案意旨略以：被告乙○○自92年起，為桃園縣龜山鄉○○
    段楓樹坑小段1333之1地號土地之實際使用人，其未經主管
    機關許可，而提供上開土地供真實姓名、年籍不詳之不特定
    人在上址堆置廢木、廢紙、廢塑膠桶、廢塑膠管、廢布、廢
    泡棉、廢塑膠袋、廢塑膠帆布等廢棄物。涉違反修正前之廢
    棄物清理法第46條第1項第3款罪嫌，且此部分之犯行與被告
    乙○○前述所犯之水土保持法之罪行，具有牽連犯之裁判上
    一罪之關係，爰移送併案審理等語。並以被告乙○○於警詢
    中固不諱言其所使用之上開土地經人堆放廢棄物，然矢口否
    認有何犯行，辯稱：土地上堆置之廢棄物屬一般建築廢棄物
    ，且係遭人任意傾倒，與伊無涉云云。惟查，前揭土地上堆
    置垃圾後，均再覆土掩埋，以掩人耳目，若本件係遭人隨意
    傾倒，衡情該人於傾倒完畢後，莫不迅速逃離現場，豈有冒
    為人發覺之險，耗費時間載運機具前來掩埋所堆置之廢棄物
    之理。再查，前開土地一再為桃園縣政府環境保護局環境稽
    查人員勘查後發覺有堆置廢棄物之事實，且每次查獲距離均
    相近，參以被告亦有在上開土地開挖及堆置土石等行為，是
    被告既有經常性接觸該筆土地之行為，如何對土地多次遭人
    濫倒或甚至掩埋一節，毫不知情？此外，有會勘記錄及承租
    契約各1件，桃園縣政府環境保護局環境稽查工作紀錄表4件
    ，及現場相片26張附卷足稽，為其所憑之證據。
(二)經查：被告乙○○分別於九十四年七月八日、同年八月二十
    二日前某日發現上開土地有遭不明人士傾倒廢棄物之情事，
    旋於前開日期發函通知桃園縣龜山鄉公所等情，業經龜山鄉
    公所以九十五年五月十日桃龜鄉清字第○九五○○一三二八
    五號函附被告乙○○之函文二份及現場照片等件在卷可憑（
    見原審卷一第二六○至二六八頁），故若上開廢棄物確係被
    告乙○○提供本件山坡地供人傾倒，則其就上開消息隱蔽惟
    恐不及，豈有主動告知龜山鄉公所之理，且遍查全案卷證，
    並無證據足認係由被告乙○○提供上開山坡地供他人傾倒廢
    棄物之事證，從而實難認被告乙○○涉有此部分之犯行，故
    此部分即與被告乙○○前揭所違反水土保持法之犯行不具有
    牽連犯之裁判上一罪關係，本院無從併予審理論究，應退回
    由檢察官另行處理。
據上論斷，應依刑事訴訟法第368條，判決如主文。
本案經檢察官蔡薰慧到庭執行職務。
中    華    民    國    95    年    12    月    28    日
                  刑事第十二庭  審判長法  官  蔡永昌
                                      法  官  施俊堯
                                      法  官  張正亞
以上正本證明與原本無異。
違反水土保持法部分如不服本判決，應於收受送達後十日內向本
院提出上訴書狀，其未敘述上訴之理由者並得於提起上訴後十日
內向本院補提理由書（均須按他造當事人之人數附繕本）。
恐嚇部分不得上訴。
                                      書記官  鄭信昱
中    華    民    國    95    年    12    月    28    日
附錄：本案論罪科刑法條全文
水土保持法第33條第3項前段
有下列情形之一者，處新台幣 6 萬元以上 30 萬元以下罰鍰：
一  違反第 8 條第 1 項規定未依水土保持技術規範實施水土保
    持之處理與維護，或違反第 22 條第 1 項，未在規定期限
    內改正或實施仍不合水土保持技術規範者。
二  違反第 12 條至第 14 條規定之一，未先擬具水土保持計畫
    或未依核定計畫實施水土保持之處理與維護者，或違反第23
    條規定，未在規定期限內改正或實施仍不合水土保持技術規
    範者。
前項各款情形之一，經繼續限期改正而不改正者或實施仍不合水
土保持技術規範者，按次分別處罰，至改正為止，並令其停工，
得沒入其設施及所使用之機具，強制拆除及清除其工作物，所需
費用，由經營人、使用人或所有人負擔。
第 1 項第 2 款情形，致生水土流失或毀損水土保持之處理與維
護設施者，處6月以上5年以下有期徒刑，得併科新台幣60 萬元
以下罰金；因而致人於死者，處3年以上10年以下有期徒刑，得
併科新台幣80萬元以下罰金；致重傷者，處1年以上7年以下有期
徒刑，得併科新台幣60萬元以下罰金。
中華民國刑法第305條
以加害生命、身體、自由、名譽、財產之事，恐嚇他人致生危害
於安全者，處 2 年以下有期徒刑、拘役或 3 百元以下罰金。


司法院資訊處製作；財團法人民間司法改革基金會備份。
